臺灣新竹地方法院刑事判決
111年度易字第265號
公  訴  人  臺灣新竹地方檢察署檢察官
被      告  趙修賢



                    （現在法務部○○○○○○○○○○○執行中）
上列被告因竊盜案件，經檢察官提起公訴（111年度偵緝字第88
號），被告於本院準備程序進行中，就被訴事實為有罪之陳述，
經本院裁定進行簡式審判程序，判決如下：
    主          文
趙修賢犯攜帶兇器竊盜罪，處有期徒刑柒月。　　
未扣案之154米電纜線沒收，於全部或一部不能沒收或不宜執行
沒收時，追徵其價額。
　　犯罪事實及理由
一、本案犯罪事實及證據，除附件所示證據部分，應補充「被告
    趙修賢於本院準備及簡式審判程序時之自白」外，餘均引用
    附件之記載。
二、論罪科刑：
　㈠按行為後法律有變更者，適用行為時之法律。但行為後之法
    律有利於行為人者，適用最有利於行為人之法律，刑法第2
    條第1 項定有明文。查被告於行為後，刑法第321條第1項於
    民國108 年5 月29日修正公布，並自同年月31日生效。修正
    前刑法第321 條第1 項本文規定：「犯竊盜罪而有下列情形
    之一者，處6 月以上、5 年以下有期徒刑，得併科新臺幣（
    下同）10萬元以下罰金：」。修正後則規定：「犯前條第1 
    項、第2 項之罪而有下列情形之一者，處6 月以上5 年以下
    有期徒刑，得併科50萬元以下罰金：」，經比較新舊法，新
    法將罰金刑額度提高，並未較有利於被告，依前開規定，自
    應適用被告行為時之修正前刑法第321條第1項規定。從而，
    核被告所為，係犯修正前刑法第321條第1項第3款之攜帶兇
    器竊盜罪。　　
　㈡被告於同日第2次返回案發現場欲竊取已裁切之電纜線，嗣因
    故趁隙逃逸而未果，核與第1次竊得電纜線之行為，依一般
    社會健全觀念，在客觀上難以強行分割，在評價上，應視為
    數個舉動之接續施行，論以接續犯，不另論處攜帶兇器竊盜
    未遂罪。
　㈢爰以行為人責任為基礎，審酌被告正值壯年，不思以正途獲
    取金錢或財物，竟侵入告訴人羅清泉管領之廠區竊取電纜線
    ，無端造成他人財產損失，欠缺尊重他人財產權之觀念，所
    為實有不該。惟念及被告犯後坦承犯行之態度尚可，兼衡其
    於本院審理時自陳國中畢業之智識程度，入監前做板模工，
    平均月入4至5萬元，離婚之家庭經濟狀況等一切情狀，量處
    如主文第1項所示之刑，以資警惕。
三、沒收：
  ㈠被告竊得如主文第2 項所示財物，未據扣案，亦無證據足認
    被告已返還或賠償告訴人，爰依刑法第38條之1 第1 項前段
    、第3 項規定，宣告沒收，於全部或一部不能沒收或不宜執
    行沒收時，追徵其價額。
　㈡被告於行為時使用之扣案工具，嗣因故滅失，有警員陳博凱
    出具之職務報告1紙為憑（見他卷第4頁），爰不予宣告沒收
    。
據上論斷，應依刑事訴訟法第273條之1第1項、第299條第1項前
段、第310條之2、第454條第2項，判決如主文。
本案經檢察官王遠志提起公訴，檢察官陳亭宇到庭執行職務。
中　　華　　民　　國　　111 　年　　5 　　月　　19　　日
                  刑事第一庭  法  官  王凱平  
以上正本證明與原本無異。
如不服本判決應於收受本判決後20日內向本院提出上訴書狀，上
訴書狀應敘述具體理由。上訴書狀未敘述上訴理由者，應於上訴
期間屆滿後20日內補提理由書狀於本院（均須按他造當事人之人
數附繕本）「切勿逕送上級法院」。
中　　華　　民　　國　　111 　年　　5 　　月　　19　　日
                              書記官  鍾佩芳
附錄本案論罪科刑法條：
修正前刑法第321條第1項第3款
犯竊盜罪而有下列情形之一者，處6 月以上、5 年以下有期徒刑
，得併科新臺幣10萬元以下罰金：
三、攜帶兇器而犯之者。 

【附  件：臺灣新竹地方檢察署檢察官111年度偵緝字第88號起
訴書】
臺灣新竹地方檢察署檢察官起訴書
                                     111年度偵緝字第88號
　　被　　告　趙修賢　
上列被告因竊盜案件，業經偵查終結，認應提起公訴，茲將犯罪
事實及證據並所犯法條分敘如下：
　　犯罪事實
一、趙修賢意圖為自己不法之所有，基於攜帶兇器竊盜之犯意，
    於民國106年3月5日凌晨1時50分前某時許，侵入新竹縣○○鄉
    ○○路00號工廠後，持客觀上足供兇器使用之切割工具剪斷台
    灣山葉機車工業股份有限公司新竹廠(下稱山葉公司)所有電
    纜線260米（價值約【新臺幣】28萬元)後，竊得其中154米
    電纜線，後以不詳工具載運離去，又接續前開犯意，旋於同
    日上午凌晨3時30分許至凌晨5時20分間某時許，返回現場欲
    竊走已經裁切之電纜線，尚未將電纜取走之際，即為山葉公
    司員工郭承虓發覺有異前來查看，趙修賢見別狀趁隙逃逸，
    然遺留手套1雙、切割工具1組、發票1張、麻繩4捆、束帶1
    批、鞋子1雙、衣服1件、褲子1件於現場，嗣為警於手套內
    採得之DNA-STR型別經送驗與被告之DNA-STR型別相符，始循
    線查悉上情。
二、案經羅清泉訴由新竹縣政府警察局新湖分局報告偵辦。
　　證據並所犯法條
一、證據清單及待證事實：
編號 證據名稱 待證事實 1 被告趙修賢於偵訊中之供述 1.被告坦承有騎乘車牌號碼000-000號普通重型機車前往上址附近後進入山葉公司，並遺留上開物品在現場之事實。 2.被告辯稱：伊是看到有外勞進去，才跟進去看，本案並非伊所為等語。 2 告訴人羅清泉於警詢之指 訴 全部犯罪事實。 3 證人郭承虓於警詢之證述 證人郭承虓於當日凌晨2時許接獲通知返回山葉公司察看，發現同日凌晨5時20分許，竊賊返回現場搬運剩下之電纜線，因此報警圍捕，後來發現嫌疑人遺留犯罪上開犯罪工具在現場之事實。 4 證人邱如琴於警詢時之證 述 車牌號碼000-000號普通重型機車為證人邱如琴所有之事實。 5 內政部警政署刑事警察局鑑定書、扣押物品目錄表、扣押物品清單、現場照片 被告遺留留手套1雙，切割工具1組、發票1張、麻繩4捆、束帶1批、鞋子1雙，衣服1件、褲子1件於現場，嗣為警於手套內採得之DNA-STR型別經送驗與被告之DNA-STR型別相符之事實。 6 監視器翻拍照片 被告騎乘車牌號碼000-000號普通重型機車行經案發現場附近之事實。 
二、核被告趟修賢所為，徐犯刑法第321條第1項第3款之攜帶兇
    器之竊盜罪嫌。被告犯罪所得，請依刑法第38條之1第1項及
    第3項之規定，諭知沒收，並於全部或一部不能没收或不宣
    執行沒收時，追徵其價額。
三、依刑事訴訟法第251條第1項提起公訴。
　　此  　致
臺灣新竹地方法院
中　　華　　民　　國　 111　　年　　2 　　月　　21　　日
　　　　　　　　　　　　　　　檢　察　官　王遠志
本件證明與原本無異
中　　華　　民　　國　 111　　年　　3 　　月　　4 　　日
                              書　記　官  曾佳莉